# Júlia Menezes Arapiraca Product Manager

#### Contatos:

E-Mail: juliaarapiraca@hotmail.com | Celular: +5571993040600

LinkedIn: https://www.linkedin.com/in/julia-arapiraca/ | GitHub: https://github.com/juliaarapiraca

Salvador, Bahia, Brasil

Resumo: Formada em 2021 em Letras - Inglês pela UFBA, já dava aulas de inglês desde 2016, na Cultura Inglesa Bahia, onde adquiri minhas primeiras experiências na área de trabalho e pude continuar a desenvolver soft skills que já possuía desde a época do colégio, como a empatia, organização, rápido aprendizado, habilidades interpessoais e liderança; e também pude aprender a desenvolver algumas skills novas, como a ser mais proativa e esforçada, além de sempre ter planos extras para caso o primeiro não funcione como o esperado. Depois de sair da Cultura Inglesa, em 2018, passei pouco tempo em cursos como CNA, e logo segui para a inFlux, onde trabalhei até completar a transição de carreira para a área de tecnologia. Em 2022, após concluir o curso de Desenvolvimento de Software Fullstack da Cubos Academy, fui contratada pela empresa e trabalhei lá até o começo de 2024. Nela, tive a oportunidade de juntar meu conhecimento e experiência com ensino ao conhecimento adquirido no curso, e com isso ajudei outras pessoas com o sonho de se tornarem programadores. Hoje, vejo no mundo de Produto uma chance de continuar no mundo da tecnologia de forma que consiga usar meus conhecimentos, experiências e soft skills de uma forma que me satisfaça e motive mais.

**Soft Skills:** Comunicativa, empática, esforçada, proativa, organizada, aprendo rápido e estou sempre disposta a estudar/ser ensinada algo novo. Possuo boas habilidades interpessoais e de liderança. Sei trabalhar bem em equipe.

Idiomas: Português nativo, Inglês Avançado (Level C1), Espanhol Básico, Libras Básico.

#### Formação:

Product Management - Cubos Academy - 05/2024 - 06/2024 - 46h

#### **Triple Track Agile:**

- ODI (Inovação Orientada a Resultados);
- Entrevistas:
- Jobs to Be Done;
- Job Maps;
- Ciclo da Vida de Produto;
- Market Fit;
- Ciclo de Desenvolvimento de Produto (Discovery e Delivery);
- Customer e Product Discovery;
- Research;
- Documentação;
- Roadmap;
- Product e Sprint Backlog;
- User Story;
- Product Requirements Document;

#### Introdução a conceitos de UX:

- Análise Heurística;
- Human Centered Design;
- Design Thinking (Matriz CSD, Duplo Diamante e Mapa Relacional);
- Fluxogramas;
- Telas e Prototipação (esboço, wireframe);

#### Introdução a conceitos de Programação;

#### Introdução a conceitos de QA:

- Tipos de testes;
- Metodologias de Desenvolvimento;
- Princípios do Agile Testing;

#### Modelo de Negócio e Growth:

- Fases de Crescimento de um Produto;
- Rituais de Growth;
- Trello:
- Como criar um modelo de crescimento (aquisição e growth);
- Planejamento e Métricas de Growth;
- Web Analytics;
- MSC e Costumer Throughput;
- Pricing;
- Go to Market;
- Product Led Growth;

# Desenvolvimento de Software Full Stack - Cubos Academy - 11/2021 - 06/2022

Curso com duração de 8 meses com aulas de Front-End, Back-End e Soft Skills. Ao decorrer do curso, realizamos a entrega de 5 projetos, sendo o último um projeto feito em equipe (da qual fui líder) utilizando a metodologia SCRUM. Alguns assuntos abordados são:

- HTML:
- CSS:
- REACT JS;
- JavaScript;
- NODE JS:
- PostgreSQL;
- Metodologias Ágeis;
- Git;

# Licenciatura em Língua Estrangeira Moderna - Universidade Federal da Bahia - 2014 - 2021

- Graduação em Licenciatura em Língua Estrangeira Moderna Inglês;
- Conhecimentos em Literatura de Língua Inglesa e Portuguesa;
- Gramática da Língua Inglesa e Portuguesa;
- Técnicas de Ensino;

#### Experiência:

## Instrutora Back-End - Cubos Academy - 09/2022 - 02/2024

- Acompanhamento de turma;
- Auxílio em dúvidas, preparo de revisões e correção de desafios;
- Lógica de Programação;
- JavaScript;
- NodeJs:
- PostgreSQL;
- Metodologias Ágeis (principalmente SCRUM);

## Professora de Inglês - Cultura Inglesa, CNA, Betina's, inFlux - 2016 - 2022

- Planejamento de Aulas;
- Acompanhamento de turma;
- Todas as idades;
- Turmas de até 10 alunos;
- Desenvolvimento de todas as Skills;